Minutes et répertoires du notaire Toussaint Nicolas GARNIER, février 1780 - 21 mars 1802 (étude XXXVIII)
Archives nationales
- Répertoire(s) de Toussaint Nicolas GARNIER, 1er février 1780 - 21 mars 1802; MC/RE/XXXVIII/10 - MC/RE/XXXVIII/12
  - Répertoire. 1780, 1er février - 1791, 31 janvier, 1er février 1780 - 31 janvier 1791; MC/RE/XXXVIII/10
    - Nototiété en rectification des noms du sieur Audy, 5 septembre 1786
      notoriété; Audy (M.)
    - Notoriété concernant Jeanne Thérèse Bréban, veuve en premières noces de Louis Aumont et épouse en secondes noces d'André Louis Bréban, 9 septembre 1786
      notoriété; Breban, Jeanne Thérèse; Aumont, Louis; Breban, André Louis
    - Contrat de mariage entre Guillaume Louis Perrée et Marguerite Fiché, 9 septembre 1786
      contrat de mariage; Perree, Guillaume Louis; Fiche, Marguerite
    - Contrat de mariage entre Etienne Venot et Jeanne Chalan, 10 septembre 1786
      contrat de mariage; Venot, Etienne; Chalan, Jeanne
    - Dépôt du certificat de vie de la dame Deheusch, 12 septembre 1786
      notoriété; dépôt de pièces; Deheusch (Mme)
    - Notoriété concernant la succession de Jean Edmond Pitache., 12 septembre 1786
      notoriété; Pitache, Jean Edmond
    - Notoriété portant renonciation à la communauté d'entre elle et son mari par Marie Jeanne Coron, veuve de Pierre Abraham Pajon de Monats, 14 septembre 1786
      notoriété; renonciation; Coron, Marie Jeanne; Pajon de Monats, Pierre Abraham
    - Notoriété concernant la succession de Louise Charlote Herbautmion, épouse de Claude Lanos, 14 septembre 1786
      notoriété; Herbautmion, Louise Charlote; Lanos, Claude
    - Contrat de mariage entre Simon Baurlier et Marie Madelaine Ravenel, veuve de Michel Maillard, 16 septembre 1786
      contrat de mariage; Baurlier, Simon; Ravenel, Marie Madelaine; Maillard, Michel
    - Notoriété portant renonciation à la succession de Louis Marie Parchappe de Vinay, par Marie Madelaine Parchappe de Vinay et par Nicolas François Parchappe de Vinay, 16 septembre 1786
      notoriété; renonciation; Parchappe de Vinay, Louis Marie; Parchappe de Vinay, Marie Madelaine; Parchappe de Vinay, Nicolas François
    - Inventaire après décès de Marie Françoise Bourjot, 19 septembre 1786
      inventaire après décès; Bourjot, Marie Françoise
    - Notoriété concernant la succession d'Anne Vimont, 20 septembre 1786
      notoriété; Vimont, Anne
    - Testament de Marie Françoise Nicquet, veuve de Jean Lecurant, 22 septembre 1786
      testament; Nicquet, Marie Françoise; Lecurant, Jean
    - Inventaire après décès de Léonard Dupont, 22 septembre 1786
      inventaire après décès; Dupont, Léonard
    - Contrat de mariage entre Jean Lathelize et Marie Adélaïde Moreau, 24 septembre 1786
      contrat de mariage; Lathelize, Jean; Moreau, Marie Adélaïde
    - Dépôt du baptistaire d'Anne Minier, 25 septembre 1786
      acte d'état civil; dépôt de pièces; Minier, Anne
    - Inventaire après décès de Marie Marthe Moreau, veuve de Jean Auguste Charles Morillon, 26 septembre 1786
      inventaire après décès; Moreau, Marie Marthe; Morillon, Jean Auguste Charles
    - Inventaire après décès de Marie Antoinette Marchand, épouse de Pierre Charles Lachambre, 28 septembre 1786
      inventaire après décès; Marchand, Marie Antoinette; Lachambre, Pierre Charles
    - Testament de Charles Claude Petitfils, 28 septembre 1786
      testament; Petitfils, Charles Claude
    - Inventaire après décès de Marie Louise Gaillard, épouse de Louis Eustache Maingot, 30 septembre 1786
      inventaire après décès; Gaillard, Marie Louise; Maingot, Louis Eustache
    - Notoriété concernant Nicolas Noël Vimont, 30 septembre 1786
      notoriété; Vimont, Nicolas Noël
    - Contrat de mariage entre Jean Guigou et Anne Jacquot, 1er octobre 1786
      contrat de mariage; Guigou, Jean; Jacquot, Anne
    - Inventaire après décès de Jeanne Claudine Gontier, épouse de Pierre Jonparax, 4 octobre 1786
      inventaire après décès; Gontier, Jeanne Claudine; Jonparax, Pierre
    - Notoriété concernant la succession de Catherine Enoch, épouse de Nicolas Hottegindre, 5 octobre 1786
      notoriété; Enoch, Catherine; Hottegindre, Nicolas
    - Testament déposé de la dame Famin, 7 octobre 1786
      testament; dépôt de pièces; Famin (Mme)
    - Notoriété et consentement concernant la succession de Madelaine Péron, épouse de Charles Piat, 8 octobre 1786
      notoriété; Peron, Madelaine; Piat, Charles
    - Contrat de mariage entre Nicolas Noël Vimont et Marie Anne Lamaire, 9 octobre 1786
      contrat de mariage; Vimont, Nicolas Noël; Lamaire, Marie Anne
    - Notoriété portant renonciation à la succession de Marie Thérèse Genous, épouse de Philis Bassin, par Pierre Louis Genous et par le tuteur d'Angélique Geneviève Cacheleux, 15 octobre 1786
      notoriété; renonciation; Genous, Marie Thérèse; Bassin, Philis; Genous, Pierre Louis; Cacheleux, Angélique Geneviève
    - Dépôt des certificats de vie des sieur et dame Walkiers, 16 octobre 1786
      notoriété; dépôt de pièces; Walkiers (M.); Walkiers (Mme)
    - Contrat de mariage entre Louis Danrée et Blaise Denise Maingot, 16 octobre 1786
      contrat de mariage; Danree, Louis; Maingot, Blaise Denise
    - Contrat de mariage entre Louis Henry Perrot et Anne Françoise Thomas, 16 octobre 1786
      contrat de mariage; Perrot, Louis Henry; Thomas, Anne Françoise
    - Inventaire après décès de Marie Françoise Thierry, épouse de Charles Besnard, 26 octobre 1786
      inventaire après décès; Thierry, Marie Françoise; Besnard, Charles
    - Notoriété concernant la succession de François Dupressoir, 26 octobre 1786
      notoriété; Dupressoir, François
    - Contrat de mariage entre Michel Pierre Rioult et Rosalie Victoire Gellée, 2 novembre 1786
      contrat de mariage; Rioult, Michel Pierre; Gellee, Rosalie Victoire
    - Notoriété portant renonciation à la succession de Claude Beaubée, 2 novembre 1786
      notoriété; renonciation; Beaubee, Claude
    - Contrat de mariage entre Philippe Chatenay et Marie Etienne Chattée, veuve en premières noces de Louis Michel Baticle, 8 novembre 1786
      contrat de mariage; Chatenay, Philippe; Chattee, Marie Etienne; Baticle, Louis Michel
    - Notoriété constatant l'absence de Christophe Embry, 9 novembre 1786
      notoriété; Embry, Christophe
    - Inventaire après décès d'Adélaïde Pierrette Benoist, épouse de Charles Claude Guilbert, 13 novembre 1786
      inventaire après décès; Benoist, Adélaïde Pierrette; Guilbert, Charles Claude
    - Dépôt des certificat de vie du sieur Heymans et de la dame comtesse de Ferraris, 13 novembre 1786
      notoriété; dépôt de pièces; Heymans (M.); Ferraris (Mme de)
    - Notoriété concernant la succession de Louise Toquelin de Fontenay, veuve d'Antoine Louis Thomas, 16 novembre 1786
      notoriété; Toquelin de Fontenay, Louise; Thomas, Antoine Louis
    - Notoriété portant renonciation à la communauté d'entre Jean Babel et son épouse, par Jean Charles Babel, leur fils, 19 novembre 1786
      notoriété; renonciation; Babel, Jean; Babel (Mme); Babel, Jean Charles
    - Inventaire après décès d'Eustache Etienne Martin, 23 novembre 1786
      inventaire après décès; Martin, Eustache Etienne
    - Contrat de mariage entre Jacques Morigny et Marguerite Vergnot, veuve de Charles François Olonde, 23 novembre 1786
      contrat de mariage; Morigny, Jacques; Vergnot, Marguerite; Olonde, Charles François
    - Notoriété concernant Guillaume François Marigner, 24 novembre 1786
      notoriété; Marigner, Guillaume François
    - Inventaire après décès de Pïerre Nicolas Pillet, 25 novembre 1786
      inventaire après décès; Pillet, Pierre Nicolas
    - Inventaire après décès de Marie Vandeuvre, épouse de Paul Magnenot, 25 novembre 1786
      inventaire après décès; Vandeuvre, Marie; Magnenot, Paul
    - Contrat de mariage entre Jean Gillet et Marie Louise Roussel, veuve de Philippe Luxure, 27 novembre 1786
      contrat de mariage; Gillet, Jean; Roussel, Marie Louise; Luxure, Philippe
    - Dépôt du mortuaire de Bernard Renault, 28 novembre 1786
      acte d'état civil; dépôt de pièces; Renault, Bernard
    - Contrat de mariage entre Antoine Philippe Joseph Leleu et Thérèse Elisabeth Convenant, 29 novembre 1786
      contrat de mariage; Leleu, Antoine Philippe Joseph; Convenant, Thérèse Elisabeth
    - Notoriété concernant Antoine Noël Vimont, 29 novembre 1786
      notoriété; Vimont, Antoine Noël
    - Notoriété concernant la succession de Françoise Henriette Lecoutre, veuve de Jean Martin Cousin, 30 novembre 1786
      notoriété; Lecoutre, Françoise Henriette; Cousin, Jean Martin
    - Notoriété portant renonciation à la succession de Joseph François de Cototendy, par Joseph Etienne de Cototendy, 5 décembre 1786
      notoriété; renonciation; Cototendy, Joseph François De; Cototendy, Joseph Etienne De
    - Notoriété portant renonciation à la succession d'Etienne Nicolas Buzelin, par Pierre Noël Buzelin, 6 décembre 1786
      notoriété; renonciation; Buzelin, Etienne Nicolas; Buzelin, Pierre Noël
    - Notoriété portant renonciation à la succession de Jean François de Cototendy, son mari, par Marie Anne Catherine Desquinemare, 12 décembre 1786
      notoriété; renonciation; Cototendy, Jean François De; Desquinemare, Marie Anne Catherine
    - Inventaire après décès de Pierre Juvigny, 13 décembre 1786
      inventaire après décès; Juvigny, Pierre
    - Inventaire après décès de Nicolas Souchet, 16 décembre 1786
      inventaire après décès; Souchet, Nicolas
    - Inventaire après décès de Jean Baptiste Humblot, 18 décembre 1786
      inventaire après décès; Humblot, Jean Baptiste
    - Notoriété concernant Pierre Dominique Deschauffours, 20 décembre 1786
    - Contrat de mariage déposé; Acte de célébration de mariage déposé entre Aimé Geffroy et Marie Anne Paillard, 23 décembre 1786
      contrat de mariage; dépôt de pièces; acte d'état civil; dépôt de pièces; Geffroy, Aimé; Paillard, Marie Anne
    - Contrat de mariage entre Charles Noël Bertrand et Marie Antoinette Fière, 6 janvier 1787
      contrat de mariage; Bertrand, Charles Noël; Fiere, Marie Antoinette
    - Notoriété concernant la succession de Jérome Robin, 8 janvier 1787
      notoriété; Robin, Jérome
    - Contrat de mariage entre Louis Bureau et Jeanne Laurence Lécluze, 8 janvier 1787
      contrat de mariage; Bureau, Louis; Lecluze, Jeanne Laurence
    - Notoriété portant renonciation à la succession de Jacques Chaline, par Simon Chaline et par Julienne Chaline, veuve de Jean Le Page, 9 janvier 1787
      notoriété; renonciation; Chaline, Jacques; Chaline, Simon; Chaline, Julienne; Le Page, Jean
    - Notoriété en rectification des noms de Joachim Noël Famin, 11 janvier 1787
      notoriété; Famin, Joachim Noël
    - Inventaire après décès de Marie Geneviève Courtivet, épouse de Jean Antoine Lecointe, 15 janvier 1787
      inventaire après décès; Courtivet, Marie Geneviève; Lecointe, Jean Antoine
    - Contrat de mariage entre Jacques Antoine Lecointe et Marie Louise Bonnet, 16 janvier 1787
      contrat de mariage; Lecointe, Jacques Antoine; Bonnet, Marie Louise
    - Notoriété portant renonciation à la succession de Marie Madelaine Godefroy, épouse de Denis Bricard, 16 janvier 1787
      notoriété; renonciation; Godefroy, Marie Madelaine; Bricard, Denis
    - Inventaire après décès de Jean Laurent Igier, 19 janvier 1787
      inventaire après décès; Igier, Jean Laurent
    - Contrat de mariage entre Joseph François Montagne et Marie Madelaine Françoise Glasson, 19 janvier 1787
      contrat de mariage; Montagne, Joseph François; Glasson, Marie Madelaine Françoise
    - Testament déposé et dépôt du mortuaire de Marie Anne Geneviève Bertrand, 22 janvier 1787
      testament; dépôt de pièces; acte d'état civil; dépôt de pièces; Bertrand, Marie Anne Geneviève
    - Notoriété concernant la succession de Jean André Régnault, 26 janvier 1787
      notoriété; Regnault, Jean André
    - Inventaire après décès de Jacques Ferment, 26 janvier 1787
      inventaire après décès; Ferment, Jacques
    - Contrat de mariage entre Jacques Benard et Marie Louise Prudence Octavie Coville, 27 janvier 1787
      contrat de mariage; Benard, Jacques; Coville, Marie Louise Prudence Octavie
    - Notoriété portant renonciation à la succession de Louise Charlote Herbaulmion, épouse de Claude Lanois, par Geneviève Catherine Herbaulmion, épouse de Jacques Thabé, et par Marie Charlote Herbaulmion, épouse de Jacques Martin Lefebvre, 3 février 1787
      notoriété; renonciation; Herbaulmion, Louise Charlote; Lanois, Claude; Hebaulmion, Geneviève Catherine; Thabe, Jacques; Herbaulmion, Marie Charlote; Lefebvre, Jacques Martin
    - Contrat de mariage entre Jean Charles Couttelier et Marie Anne Baliat, 3 février 1787
      contrat de mariage; Couttelier, Jean Charles; Baliat, Marie Anne
    - Notoriété portant renonciation à la succession de Jacques Ferment par Marie Anne Tantet, veuve de Jean Dufresne, 7 février 1787
      notoriété; renonciation; Ferment, Jacques; Tantet, Marie Anne; Dufresne, Jean
    - Contrat de mariage entre Jean François Daragon et Marie Catherine Julia Deslile, 9 février 1787
      contrat de mariage; Daragon, Jean François; Deslile, Marie Catherine Julia
    - Notoriété portant renonciation à la succession de Jean Baptiste Humblot, 9 février 1787
      notoriété; renonciation; Humblot, Jean Baptiste
    - Testament de Noël Bibaut, 9 février 1787
      testament; Bibaut, Noël
    - Contrat de mariage entre Paul Magnenot et Marie Jeanne Ursule Levielle, veuve de Pierre Nicolas Pillet, 11 février 1787
      contrat de mariage; Magnenot, Paul; Levielle, Marie Jeanne Ursule; Pillet, Pierre Nicolas
    - Testament de Marie Madelaine Elisabeth Guérin, veuve de Louis Hoyau, 15 février 1787
    - Contrat de mariage entre François Joseph Haimé et Rosalie Josèphe Coermiaux, 17 février 1787
      contrat de mariage; Haime, François Joseph; Coermiaux, Rosalie Josèphe
    - Notoriété concernant la succession de Marie Gillet, veuve de Martin Gaybler, 26 février 1787
      notoriété; Gillet, Marie; Gaybler, Martin
    - Contrat de mariage entre Jacques Marie Coutant et Claude Sebre, 27 février 1787
      contrat de mariage; Coutant, Jacques Marie; Sebre, Claude
    - Notoriété portant renonciation à la succession de Jean Louis Baron, 6 mars 1787
      notoriété; renonciation; Baron, Jean Louis
    - Notoriété portant renonciation à la succession de Jean Laurent Igier, 10 mars 1787
      notoriété; renonciation; Igier, Jean Laurent
    - Contrat de mariage entre Nicolas François Robin et Catherine Chevallier, 18 mars 1787
      contrat de mariage; Robin, Nicolas François; Chevallier, Catherine
    - Inventaire après décès de Claudine Françoise Jouparan, veuve de Jean Baptiste Magnus Vergues, 20 mars 1787
      inventaire après décès; Jouparan, Claudine Françoise; Vergues, Jean Baptiste Magnus
    - Inventaire après décès de Françoise Anne Roger, veuve de Claude Binet, 21 mars 1787
      inventaire après décès; Roger, Françoise Anne; Binet, Claude
    - Inventaire après décès de Philippe Morlet, 22 mars 1787
      inventaire après décès; Morlet, Philippe
    - Inventaire après décès de Marie Marguerite Meley, veuve de Cyr Pierre Quirol de Saint Cyr, 22 mars 1787
      inventaire après décès; Meley, Marie Marguerite; Quirol de Saint Cyr, Cyr Pierre
    - Contrat de mariage entre Michel Lévy et Victoire Samuel, 27 mars 1787
      contrat de mariage; Levy, Michel; Samuel Victoire
    - Notoriété portant renonciation à la succession de Jean Louis Baron, par Nicolas Alexis Joseph Baron, 27 mars 1787
      notoriété; renonciation; Baron, Jean Louis; Baron, Nicolas Alexis Joseph
    - Notoriété concernant Charles Joseph David et Charlote Pierrette Debon, son épouse, 27 mars 1787
      notoriété; David, Charles Joseph; Debon, Charlote Pierrette
    - Dépôt du certificat de vie de Madame de Vandeuil, 28 mars 1787
      notoriété; dépôt de pièces; Vandeuil (Mme de)
    - Notoriété concernant la succession de Monsieur Pardoux, marquis de Villaines, 28 mars 1787
      notoriété; Pardoux de Villaines (M.)
    - Notoriété concernant la succession de Jean Parent, 28 mars 1787
      notoriété; Parent, Jean
    - Inventaire après décès de Louise Charlote Martin, épouse de Jean Collard, 31 mars 1787
      inventaire après décès; Martin, Louise Charlote; Collard, Jean
    - Notoriété en rectification des noms des sieur et dame Mignot, 5 avril 1787
      notoriété; Mignot (M.); Mignot (Dame
    - Contrat de mariage entre Jean Limosin de Foncrose et Marie Elisabeth Simone de Longuemalle, veuve d'Etienne Henry Delarivoire; de La Rivoire, 6 avril 1787
      contrat de mariage; Limosin de Foncrose, Jean; Longuemalle, Marie Elisabeth Simone de; Delarivoire; La Rivoire, Etienne Henry de
    - Contrat de mariage entre Jean Collard et Marie Louise Percheron, 7 avril 1787
      contrat de mariage; Collard, Jean; Percheron, Marie Louise
    - Contrat de mariage entre Etienne Warmez et Marie Anne Rochery, veuve de Louis Guillon, 12 avril 1787
      contrat de mariage; Warmez, Etienne; Rochery, Marie Anne; Guillon, Louis
    - Notoriété concernant la succession de Marie Angélique Lyon, 13 avril 1787
      notoriété; Lyon, Marie Angélique
    - Notoriété en rectification des noms des sieur et dame Danfossy, 15 avril 1787
      notoriété; Danfossy (M.); Danfossy (Mme)
    - Notoriété en rectification des noms des sieur et dame Cauchy, 15 avril 1787
      notoriété; Cauchy (M.); Cauchy (Mme)
    - Contrat de mariage entre Jean François de Pussay et Anne Louis Dubost, 16 avril 1787
      contrat de mariage; Pussay, Jean François de; Dubost, Anne Louise
    - Contrat de mariage entre Jean Joseph Clovis et Marie Agnès Dromas, 17 avril 1787
      contrat de mariage; Clovis, Jean Joseph; Dromas, Marie Agnès
    - Dépôt du certificat de vie de la dame de Magenis, 17 avril 1787
      notoriété; dépôt de pièces; Magenis (Mme de)
    - Contrat de mariage entre Jean Charles Fisaune et Madelaine Challier, veuve de Louis Petit, 17 avril 1787
      contrat de mariage; Fisaune, Jean Charles; Challier, Madelaine; Petit, Louis
    - Inventaire après décès de Marie Catherine Saunier, veuve de Nicolas Jean Cloud, 17 avril 1787
    - Notoriété concernant les successions de Jean Laurent Régnault et Marie Françoise Lhéraut, 17 avril 1787
      notoriété; Regnault, Jean Laurent; Lheraut, Marie Françoise
    - Inventaire après décès de Louis Queneulle, 18 avril 1787
      inventaire après décès; Queneulle, Louis
    - Notoriété concernant la succession de Jean Baptiste Joseph Moitié, 18 avril 1787
      notoriété; Moitie, Jean Baptiste Joseph
    - Notoriété portant renonciation à la succession de Marie Marthe Moreau, épouse de Jean Auguste Charles Morillon, par Nicolas Moreau, 19 avril 1787
      notoriété; renonciation; Moreau, Marie Marthe; Morillon, Jean Auguste Charles; Moreau, Nicolas
    - Inventaire après décès de Jeanne Françoise Gaviré, épouse de Jean Baptiste Yvon, 21 avril 1787
      inventaire après décès; Gavire, Jeanne Françoise; Yvon, Jean Baptiste
    - Contrat de mariage entre Nicolas Michel Benée et Marie Geneviève Guenerot, 22 avril 1787
      contrat de mariage; Benee, Nicolas Michel; Guenerot, Marie Geneviève
    - Contrat de mariage entre Jean Baptiste Yvon, veuf de Jeanne Françoise Gaviré, et Madelaine Vigneulle, 23 avril 1787
      contrat de mariage; Yvon, Jean Baptiste; Vigneulle, Madelaine; Gavire, Jeanne Françoise
    - Notoriété concernant la succession de Mathieu Gérard, 28 avril 1787
      notoriété; Gerard, Mathieu
    - Délivrance de legs de Marie Marthe Moreau, épouse de Jean Auguste Charles Morillon, 28 avril 1787
      délivrance de legs; Moreau, Marie Marthe; Morillon, Jean Auguste Charles
    - Contrat de mariage entre François Luxure et Marie Jeanne Saintier, 1er mai 1787
      contrat de mariage; Luxure, François; Saintier, Marie Jeanne
    - Notoriété concernant la succession Audy, 2 mai 1787
      notoriété; Audy
    - Contrat de mariage entre Charles Jacques Poirier et Angélique Joseph Mullot, veuve de Louis Catherine Michaut, 4 mai 1787
      contrat de mariage; Poirier, Charles Jacques; Mullot, Angélique Joseph; Michaut, Louis Catherine
    - Contrat de mariage entre François Pellegry et Marie Anne Maleine, 7 mai 1787
      contrat de mariage; Pellegry, François; Maleine, Marie Anne
    - Inventaire après décès de Thérèse Françoise Walin, veuve de Jean César Léger, 8 mai 1787
      inventaire après décès; Walin, Thérèse Françoise; Leger, Jean César
    - Notoriété concernant la succession de Pierre Nacquart, 12 mai 1787
      notoriété; Nacquart, Pierre
    - Inventaire après décès de Sébastien Desplanches, 19 mai 1787
      inventaire après décès; Desplanches, Sébastien
    - Contrat de mariage entre Nicolas Hachette et Marie Jeanne Paillieux, 20 mai 1787
      contrat de mariage; Hachette, Nicolas; Paillieux, Marie Jeanne
    - Contrat de mariage entre Jean Baptiste Desplan et Louise Charlote Thérèse Paillieux, 20 mai 1787
      contrat de mariage; Desplan, Jean Baptiste; Paillieux, Louise Charlote Thérèse
    - Contrat de mariage entre Simon Artus et Julie Broque, 21 mai 1787
      contrat de mariage; Artus, Simon; Broque, Julie
    - Inventaire après décès de Marie Madelaine Poussard, veuve de Jacques Lefebvre, 21 mai 1787
      inventaire après décès; Poussard, Marie Madelaine; Lefebvre, Jacques
    - Contrat de mariage entre Jean Toussaint Prudhomme et Julie Vaillant Descateliers, veuve de Pierre Louis Simon, 22 mai 1787
      contrat de mariage; Prudhomme, Jean Toussaint; Vaillant Descateliers, Julie; Simon, Pierre Louis
    - Contrat de mariage entre Nicolas Humblot et Marguerite Geneviève Pays, 22 mai 1787
      contrat de mariage; Humblot, Nicolas; Pays, Marguerite Geneviève
    - Notoriété concernant Jeanne Marie Victoire Coppeaux, 23 mai 1787
      notoriété; Coppeaux, Jeanne Marie Victoire
    - Notoriété concernant la succession d'Anne Marguerite Pauvrezy, épouse de Mathieu Giard, 25 mai 1787
      notoriété; Pauvrezy, Anne Marguerite; Giard, Mathieu
    - Notoriété portant renonciation à la succession de Louis Quenelle, 25 mai 1787
      notoriété; renonciation; Quenelle, Louis
    - Notoriété portant renonciation à la succession de Thérèse Françoise Walin, veuve de Jean César Léger, 25 mai 1787
      notoriété; renonciation; Walin, Thérèse Françoise; Leger, Jean César
    - Contrat de mariage entre Joseph Antoine Delamarre et Geneviève Elisabeth Benard, 26 mai 1787
      contrat de mariage; Delamarre, Joseph Antoine; Benard, Geneviève Elisabeth
    - Contrat de mariage entre Nicolas Hamel et Marie Madelaine Tholomée, 26 mai 1787
      contrat de mariage; Hamel, Nicolas; Tholomee, Marie Madelaine
    - Notoriété portant renonciation à la succession de Geneviève Charlote Vernezobre, 30 mai 1787
      notoriété; renonciation; Vernezobre, Geneviève Charlote
    - Contrat de mariage entre Charles Dan et Marguerite Marlivat, 4 juin 1787
      contrat de mariage; Dan, Charles; Marlivat, Marguerite
    - Contrat de mariage entre Michel Vernay Lauzet et Marie Denise Antry, 8 juin 1787
      contrat de mariage; Vernay Lauzet, Michel; Antry, Marie Denise
    - Délivrance de legs de Barthélemy Guillaume Deloynes de Champillon, 9 juin 1787
      délivrance de legs; Deloynes de Champillon, Barthélemy Guillaume
    - Dépôt du mortuaire d'Eustache Etienne Martin, 9 juin 1787
      acte d'état civil; dépôt de pièces; Martin, Eustache Etienne
    - Contrat de mariage entre Jean François Lereverend et Marie Rosalie Decaux, 21 juin 1787
      contrat de mariage; Lereverend, Jean François; Decaux, Marie Rosalie
    - Notoriété portant renonciation à la communauté d'entre Charles François Antoine Martin et Louise Geneviève Bimont, son épouse, 21 juin 1787
      notoriété; renonciation; Martin, Charles François Antoine; Bimont, Louise Geneviève